# 关于许可使用费的确认！

提问人：anquan001 时间：2019-03-25 21:44:37
请教陈版，有个客户购买许可使用费，每年 100 万，授权期八年，授权期第三年开始，视情况调高使用费，调整幅度每年不超过 1%，总计不超过 5%，请问该笔款项该如何账务处理？
我的想法是，前三年 100 万作为无形资产，之后的 700 万（最低许可使用费）作为资本承诺进行披露，前三年不折现，无形资产原值即 300 万。另，关于摊销年限，请问是按照授权期八年还是可以按照税法规定十年进行摊销？

回答人：chenyiwei
我理解，不能仅仅因为后续 5 年的费用浮动安排就认为前三年可确认无形资产，后续年度只确认资本承诺。如果各年度的授权使用条款除了收费浮动以外，其他均一致，则会计处理原则也应相同。
如果将该授权作为一个整体来看，则应将每年的应支付金额进行折现（其中后五年只考虑固定金额部分）确认为无形资产和长期应付款。摊销年限最长为合同约定的授权使用年限。